臺灣高等法院高雄分院刑事判決　　　　　　　　　九十二年度上易字第一五八號
　　上　訴　人　臺灣屏東地方法院檢察署檢察官
　　被　　　告　乙○○
右上訴人因被告竊盜案件，不服台灣屏東地方法院九十二年度易字第五三一號中華民
國九十二年九月四日第一審判決（起訴案號：台灣屏東地方法院檢察署九十一年度偵
字第三六六六號、第三六九八號），提起上訴，本院判決如左：
    主  文
原判決關於乙○○部分撤銷。
乙○○竊盜，處有期徒刑陸月，如易科罰金，以佰元折算壹日。
    事  實
一、乙○○意圖為自己不法之所有，於民國九十一年五月十七日凌晨二時許，在屏東
    縣林園鄉○○村○○路二○四之七號前空地，以自備之鑰匙竊取甲○○所有之車
    號二七二二－ＦＣ號藍色中華牌自小貨車（約值新台幣《下同》十萬元），車上
    並有換裝輪胎之工具千斤頂（約值一千元），得手後並將所竊得之上開車輛車牌
    以六角扳手（均已被磨成鑰匙狀）拆卸丟棄，並將右後輪換上塗黃漆之輪框，
    意圖將該車出售予林朝慶，故進而將該車停放在屏東縣車城鄉○○村○○路五一
    號之林朝慶工寮，復拆卸該汽車之音響，置之於該工寮。嗣於九十一年六月二十
    九日下午五時許，在該工寮為警當場查獲，並扣得乙○○所有之貨車鑰匙一支（
    小支的），及置於車輪下之貨車鑰匙一支（較長的）。
二、案經屏東縣警察局恆春分局報請臺灣屏東地方法院檢察署檢察官偵查起訴。
    理  由
一、訊據被告乙○○否認有竊盜之犯行，辯稱：該汽車是我偕同林清吉之友人陳姓男
    子開往林朝慶工寮，介紹欲出售予林朝慶，再由我載陳姓男子外出云云。
二、經查：
  (一)車牌二七二二－ＦＣ號藍色中華牌自用小貨車係甲○○所有，於民國九十一年
    五月十七日凌晨二時許，在屏東縣林園鄉○○村○○路二○四之七號前空地失竊
    之事實，已據甲○○指訴綦詳，並有失竊車輛照片、車輛竊盜資料個別查詢報表
    及贓物領據（自小貨車、音響主機、保險桿、換裝輪胎工具）在卷可稽（見警(一)
    卷第八至十五頁）。該汽車於九十一年六月二十九日下午五時許，在屏東縣車城
    鄉○○村○○路五一號之林朝慶工寮尋獲，且係由被告乙○○駛至該處等情，亦
    迭據林朝慶於警訊、檢察官偵查時及原審審理時供述不移（見警(一)卷第一、二
    頁、三六六六號偵查卷第二七至三十頁、原審卷第二十九頁）。
  (二)被告雖辯稱：「該汽車是我偕同林清吉之友人陳姓男子開往林朝慶工寮，介紹欲
    出售予林朝慶。」云云，但林清吉已於九十一年五月十一日死亡，有台灣屏東地
    方法院檢察署相驗屍體證明書可證（見九十一年度偵字第三六六六號卷第七頁）
    ，自屬無從傳訊，該陳姓男子，被告則稱不知其何人，雖曾見之，但無從提供真
    正住址以利查證。然該汽車，被告於警局初訊已直承係由其駕駛後停放林朝慶處
    （見警(二)卷第一頁），不論如被告所辯或如林朝慶所供述，均屬被告乙○○將該
    車駛至林朝慶之工寮，則被告對於該汽車之來源自必能合理證明。被告既稱「該
    陳姓男子把車子及鑰匙交給我」云云，則被告與該陳姓男子二人關係非比尋常，
    斷非泛泛之交，卻不能為合理之證明其合法之來源，所辯無非旨在混淆事實真象
    ，不足採信。
  (三)被告乙○○供明該車原即無車牌（見偵查卷第六頁、第十四頁），何以知之，並
    無證據以實其說，無非由其本身為之。據林朝慶於警訊及檢察官偵查時稱：「於
    九十一年六月中旬有親眼目睹被告乙○○駕駛該汽車至我宅前置放，且僅看到乙
    ○○一人所為，許某向我說該車為其妻所有，且留行動電0000000000
    」等語（見警卷(二)第七頁、偵查卷第五頁）；於本院審理時亦同此證述無異，經
    核該電話確為被告所有無訛，足徵被告駕駛該汽車至林朝慶工寮時，非如被告所
    云「林朝慶正在睡覺」（如在睡覺何以告知行動電話號碼）。被告於檢察官偵查
    之初辯稱：「該汽車是林清吉借我的」云云，後經檢察官告以林清吉早於九十一
    年五月一日死亡，旋又改稱：「是林清吉的朋友『陳仔』所寄放」，於原審法院
    又辯稱：「是由林清吉介紹之一位陳姓男子開到林朝慶工寮，當時林某喝酒睡覺
    」云云，顯與林朝慶所見不合，亦與被告之警訊及檢察官偵查中所述不盡一致，
    辯詞閃爍，無非卸責之詞。
  (四)被告已直承擅自將該汽車之保險桿、輪胎拆下，將千斤頂、音響拿到工寮內（見
    三六六六號偵查卷第十四頁）；能為此行為者，除以該汽車視為己有者外，無人
    能為之，被告除為此行為外，復自承曾駕駛該汽車外出（即有拆卸該車零組件及
    使用該車之事實），益徵其雖居住於台南縣永康市○○街三四巷十一弄十八號，
    但其既能將該汽車移置於屏東縣車城鄉○○村○○路五一號之林朝慶工寮，復在
    屏東縣使用該汽車，則堪認其平日必係在屏東縣境內活動，與車輛失竊及放置尋
    獲地並非毫無地緣關係。
  (五)綜上，被告所辯不足採信，被告犯行洵堪認定，應依法論科。
三、核被告所為，係犯刑法第三百二十條第一項之竊盜罪。
四、原審就此部分，為被告無罪之諭知，不無違誤，檢察官上訴意旨指摘原判決不當
    ，為有理由，此部分應由本院撤銷改判，爰審酌被告乙○○竊盜自用小貨車一輛
    ，事後飾詞狡辯之態度等一切情狀，量處如主文第二項所示之刑，並依法諭知如
    易科罰金，以佰元折算壹日。
五、至同案被告林朝慶收受物部分，已經原審判處罪刑確定，不另論列，附此明
    。
據上論斷，應依刑事訴訟法第三百六十九條第一項前段、第三百六十四條、第二百九
十九條第一項前段，刑法第三百二十條第一項、第四十一條第一項前段、罰金罰鍰提
高標準條例第一條前段、第二條，判決如主文。
本案經檢察官彭南雄到庭執行職務。
中        華        民        國    九十三  年    一    月      七      日
                              臺灣高等法院高雄分院刑事第四庭
                                  審判長法官  蕭權閔
                                        法官  陳吉雄
                                        法官  陳啟造
右正本證明與原本無異。
不得上訴。
                                  法院書記官  黃琳群
中    華    民    國      九十三      年      一      月       七       日
附錄：
本件論罪科刑法條：
刑法第三百二十條第一項
